【裁判字號】    97,易,702
【裁判日期】    970522
【裁判案由】    竊盜等
【裁判全文】
臺灣彰化地方法院刑事判決               97年度易字第702號
公  訴  人  台灣彰化地方法院檢察署檢察官
被      告  乙○○
上列被告因偽造文書案件，經檢察官提起公訴（97年度偵字第
773號），本院依簡式審判程序判決如下：
    主  文
乙○○竊盜，累犯，處有期徒刑伍月，扣案之鑰匙壹支，沒收之
；又冒充公務員而行使其職權，累犯，處有期徒刑陸月，扣案之
偽造警察識別證壹張，沒收之；又竊盜，累犯，處有期徒刑陸月
。應執行有期徒刑壹年肆月，扣案之偽造警察識別證壹張、鑰匙
壹支，沒收之。
    事  實
一、乙○○前於民國94年間，因竊盜案件，經台灣台中地方法院
    以94年度中簡字第2863號判決判處有期徒刑6月確定；又因
    竊盜案件，經同院以95年度中簡字第298號判決判處有期徒
    刑5月確定，上開2案接續執行，於96年1月8日執行完畢。詎
    仍不知悔改，竟基於偽造特種文書之犯意，於不詳時間，在
    不詳地點，將警徽貼在購物卡上，偽製警察識別證1張，預
    備作為犯案使用。嗣意圖為自己不法之所有，於97年1月2日
    9時10分許，在彰化縣彰化市○○路203巷內前，以自備鑰匙
    竊得丙○○所有之車號YHY-892號機車，得手後供己代步使
    用，並尋找作案目標。復於同日11時50分許，在彰化縣彰化
    市○○路436號「老人文康中心」對面道路，基於冒充公務
    員行使職權之犯意，攔下騎乘三輪車之甲○○，佯稱係便衣
    警員，懷疑甲○○身上帶有違禁物，要對其搜查，並出示前
    開偽造之警察證件以行使，乙○○意圖為自己不法之所有，
    利用搜身之機會，趁甲○○未加以抵抗，竊取其口袋內之現
    金新台幣13,900元，得手後隨即騎乘機車離去。嗣經警查獲
    ，並於97年1月8日13時許，在乙○○於台中市○○路187號
    永豐大旅社115號房之居所內，扣得偽造之警察識別證1張、
    鑰匙1支。
二、案經彰化縣警察局彰化分局報請台灣彰化地方法院檢察署檢
    察官偵查起訴。
    理  由
一、本件被告乙○○所涉係死刑、無期徒刑、最輕本刑為3年以
    上有期徒刑之罪或高等法院管轄第1審案件以外之罪，並於
    本院行準備程序時就被訴事實為有罪之陳述，本院合議庭依
    前揭規定，經評議結果，裁定改由受命法官獨任行簡式審判
    程序，合先敘明。
二、前揭犯罪事實，業據被告乙○○於警詢、偵訊及本院審理時
    坦承不諱，核與證人即被害人丙○○、甲○○於警詢中證述
    之情節相符，復有現場測繪圖、監視器翻拍照片26紙、採證
    照片26紙、彰化縣警察局車輛尋獲電腦輸入單在卷可憑，且
    有被告偽造之警察識別證1張及鑰匙1支扣案可資佐證，足認
    被告之自白與事實相符。本件事證明確，被告犯行應堪認定
    。
三、核被告乙○○所為，係犯刑法第216條、第212條之行使偽造
    特種文書罪、同法第158條第1項之僭行公務員職權罪及同法
    第320條第1項之竊盜罪。被告偽造特種文書之低度行為，應
    為行使偽造特種文書之高度行為所吸收，不另論罪。又被告
    所犯行使偽造特種文書罪、僭行公務員職權罪，為一行為觸
    犯數罪名之想像競合犯，應從一重之刑法第158條第1項僭行
    公務員職權罪處斷，公訴意旨認係數罪關係，尚有未洽。被
    告所犯2次竊盜罪及僭行公務員職權罪間，犯意各別，行為
    互殊，應分論併罰。被告有如事實欄所載之犯罪科刑執行情
    形，有台灣高等法院被告前案紀錄表在卷可按，其受有期徒
    刑之執行完畢後，5年以內故意再犯本件有期徒刑以上之罪
    ，均為累犯，各依刑法第47條第1項之規定加重其刑。爰審
    酌被告雖坦承犯行，惟素行不良，已有多次竊盜犯罪前科，
    本件以冒充警察之方式行竊他人財物，使被害之高齡老人受
    此驚嚇，且損失財物不少，惡性不輕等一切情狀，分別量處
    如主文所示之刑，並定應執行之刑。扣案之偽造警察識別證
    1張，係供被告犯僭行公務員職權罪所用，另鑰匙1支，係供
    被告竊盜機車所用，均為被告所有，業據其於警詢時供承明
    確，應依刑法第38條第1項第2款之規定，宣告沒收。
據上論斷，應依刑事訴訟法第273條之1第1項、第299條第1項前
段，刑法第216條、第212條、第158條第1項、第320條第1項、第
47條第1項、第55條、第51條第5款、第38條第1項第2款，刑法施
行法第1條之1，判決如主文。
本案經檢察官蔡明達到庭執行職務
中    華    民    國    97    年      5    月    22   日
                  刑事第六庭    法  官  林欣苑
以上正本證明與原本無異。
如不服本判決，應於判決送達後10日內，向本院提出上訴書狀，
上訴書狀應「敘述具體上訴理由」，並按他造當事人之人數附繕
本。「切勿逕送上級法院」。
告訴人或被害人對於判決如有不服具備理由請求檢察官上訴者，
其上訴期間之計算係以檢察官收受判決正本之日期為準。
中    華    民    國    97    年      5    月    22   日
                                書記官  楊筱惠
附錄本案論罪科刑法條全文：
中華民國刑法第212條
（偽造變造特種文書罪）
偽造、變造護照、旅券、免許證、特許證及關於品行、能力服務
或其他相類之證書、介紹書，足以生損害於公眾或他人者，處1
年以下有期徒刑、拘役或3百元以下罰金。
中華民國刑法第158條
（僭行公務員職權罪）
冒充公務員而行使其職權者，處3年以下有期徒刑、拘役或5百元
以下罰金。
冒充外國公務員而行使其職權者，亦同。
中華民國刑法第320條
（普通竊盜罪、竊佔罪）
意圖為自己或第三人不法之所有，而竊取他人之動產者，為竊盜
罪，處5年以下有期徒刑、拘役或5百元以下罰金。
意圖為自己或第三人不法之利益，而竊佔他人之不動產者，依前
項之規定處斷。
前二項之未遂犯罰之。


司法院資訊處製作；財團法人民間司法改革基金會備份。
